【裁判字號】    97,交聲,1104
【裁判日期】    970725
【裁判案由】    聲明異議
【裁判全文】
臺灣高雄地方法院交通事件裁定        97年度交聲字第1104號
原處分機關  高雄市政府交通局
異  議  人  甲○○
上列異議人即受處分人因違反道路交通管理處罰條例案件，對於
高雄市政府交通局交通事件裁決中心民國97年5 月23日所為之處
分（處分案號：高市府交裁字第裁32-B00000000號）聲明異議，
本院裁定如下：
    主  文
異議駁回。
    理  由
一、異議意旨略以：異議人係將車輛停放於臨近紅線末端旁，因
    拍照角度造成車輛停放於紅線之錯覺，異議人並無違規停車
    ，且於本件拖吊日隔2 日，拖吊車行經同一拖吊地點，竟未
    下車察看拖吊，執法標準不一，實難令人信服，為此，爰依
    法聲明異議云云。
二、本件異議人即受處分人甲○○將所有車號7882-GP 號自用小
    客車，停放於高雄市○○街近七賢二路劃有紅色禁止臨時停
    車標線處，於民國97年5 月12日上午8 時36分許，經警拍照
    拖吊後予以製單舉發，嗣經原處分機關於97年5 月23日，依
    道路交通管理處罰條例第56條第1 項第1 款規定，裁處異議
    人罰鍰新台幣（下同）900 元，異議人於同日收受裁決書，
    於97年6 月3 日向本院聲明異議。
三、按所謂紅實線，係設於路側，用以禁止臨時停車；禁止臨時
    停車處所不得停車，道路交通標誌標線號誌設置規則第149
    條第1 項第1 款第5 目、道路交通安全規則第112 條第1 項
    第1 款分別定有明文。又汽車駕駛人停車時，在禁止臨時停
    車處所停車者，處600 元以上1,200 元以下罰鍰，道路交通
    管理處罰條例第56條第1 項第1 款規定甚明。而違反上開處
    罰條例第56條第1 項第1 款之事件，於應到案期限內繳納或
    到案聽候裁決者，小型車處900 元罰鍰，亦有違反道路交通
    管理事件統一裁罰基準及處理細則第2 條及違反道路交通管
    理事件統一裁罰基準表可參。
四、經查：
（一）異議人於上開時、地，因在禁止臨時停車處所停車之違規
      事由，為警拖吊移置車輛並製單舉發等情，業據異議人除
      辯稱該停車地點係紅線末端外，餘皆自承不爭，並有高雄
      市政府交通局違反道路交通管理事件裁決書（高市府交裁
      字第裁32-B00000000號）、高雄市政府警察局舉發道路交
      通管理事件通知單（高市警交字第B00000000 號）、現場
      照片等資料附卷可稽。
（二）依卷附現場照片所示，異議人所有上開車輛緊鄰牆邊停放
      ，牆邊劃有紅實線之禁止臨時停車標線，該紅實線雖有部
      分斑駁，但仍可輕易辨識，而該車輛停放位置確實位於紅
      實線範圍內，甚為顯然，是異議人在劃有紅色禁止臨時停
      車標線處停車之違規事實，應屬明確；異議人辯稱其停車
      地點係位在紅線末端，並未停放於紅線上，係拍照角度云
      云，尚無可採。又執法標準有無不一，要與認定本件違規
      事實無涉，異議人尚不得執此卸免其違規責任，故異議人
      另辯稱於其車輛遭拖吊後隔2 日，拖吊車行經同一拖吊地
      點，竟未下車察看拖吊云云，亦屬無據。
（三）綜上，異議人在禁止臨時停車處所停車之事實，洵堪認定
      ，原處分機關以異議人違規事實明確，依道路交通管理處
      罰條例第56條第1 項第1 款規定，裁處異議人罰鍰900 元
      ，並無違誤，裁罰額度亦無不當，異議人執前開情詞聲明
      異議，為無理由，應予駁回。
五、據上論斷，依道路交通案件處理辦法第19條，裁定如主文。
中    華    民    國    97    年    7     月    25    日
                  交通法庭  法  官  周宛瑩
以上正本，係照原本作成，證明與原本無異。
如不服本裁定應於送達後5日內向本院提出抗告狀。
中    華    民    國    97    年    7     月    25    日
                            書記官  彭帥雄


司法院資訊處製作；財團法人民間司法改革基金會備份。
